臺灣臺中地方法院刑事判決　　　　　　　95年度訴字第3453號
公　訴　人　臺灣臺中地方法院檢察署檢察官
被　　　告　乙○○
　　　　　　　　　　現羈押於臺灣臺中看守所
選任辯護人　楊雯齡　律　師
被　　　告　丙○○
指定辯護人　陳佳俊　律　師
被　　　告　甲○○
選任辯護人　朱元宏　律　師
　　　　　　張志隆　律　師
上列被告等因毒品危害防制條例案件，經檢察官提起公訴（95年
度偵字第16239、16241、16257 號），本院判決如下：
    主    文
乙○○共同販賣第一級毒品，累犯，處有期徒刑捌年，犯罪所得
新臺幣貳萬貳仟柒佰伍拾元沒收，如全部或一部不能沒收時，以
其財產抵償之；扣案如附表二編號2 至編號5 所示之物，均沒收
。又共同販賣第一級毒品，累犯，處有期徒刑拾捌年，犯罪所得
新臺幣貳萬仟元沒收，如全部或一部不能沒收時，以其財產抵
償之；扣案如附表二編號2 至編號5 所示之物，均沒收；又共同
販賣第一級毒品，累犯，處有期徒刑拾捌年，扣案如附表二編號
2至 編號5 所示之物，均沒收；又共同販賣第二級毒品，累犯，
處有期徒刑肆年，扣案如附表一編號1 所示之甲基安非他命（不
含夾鏈袋）沒收銷燬之，犯罪所得新臺幣肆仟元沒收；扣案如附
表一編號1 所示之夾鏈袋（不含甲基安非他命）及附表二編號2
至編號5 所示之物，均沒收；應執行有期徒刑貳拾年，扣案如附
表一編號1 所示之甲基安非他命沒收銷燬之，犯罪所得合計新臺
幣肆萬玖仟柒佰伍拾元沒收，如全部或一部不能沒收時，以其財
產抵償之；扣案如附表一編號1 所示之夾鏈袋（不含甲基安非他
命）及附表二編號2 至編號5 所示之物，均沒收。
甲○○共同販賣第一級毒品，處有期徒刑柒年陸月，犯罪所得新
臺幣貳萬貳仟柒佰伍拾元沒收，如全部或一部不能沒收時，以其
財產抵償之；扣案如附表二編號2 至編號5 所示之物，均沒收。
又共同販賣第一級毒品，處有期徒刑拾陸年，犯罪所得新臺幣貳
萬仟元沒收，如全部或一部不能沒收時，以其財產抵償之；扣
案如附表二編號2 至編號5 所示之物，均沒收。又共同販賣第一
級毒品，處有期徒刑拾陸年，扣案如附表二編號2 至編號5 所示
之物，均沒收。又共同販賣第二級毒品，處有期徒刑年拾月，
扣案如附表一編號1 所示之甲基安非他命（不含夾鏈袋）沒收銷
燬之，犯罪所得新臺幣肆仟元沒收；扣案如附表一編號1 所示之
夾鏈袋（不含甲基安非他命）及附表二編號2 至編號5 所示之物
，均沒收。應執行有期徒刑拾陸年陸月，扣案如附表一編號1 所
示之甲基安非他命（不含夾鏈袋）沒收銷燬之，犯罪所得合計新
臺幣肆萬玖仟柒佰伍拾元沒收，如全部或一部不能沒收時，以其
財產抵償之；扣案如附表一編號1 所示之夾鏈袋（不含甲基安非
他命）及附表二編號2 至編號5 所示之物，均沒收。
丙○○販賣第一級毒品，處有期徒刑柒年拾月。又販賣第一級毒
品，處有期徒刑拾柒年。又販賣第一級毒品，處有期徒刑拾柒年
，扣案如附表一編號2 所示之海洛因（不含夾鏈袋）、編號3 所
示之甲基安非他命（不含夾鏈袋），均沒收銷燬之；扣案如附表
一編號2 、3 所示之夾鏈袋（不含海洛因、甲基安非他命），均
沒收。應執行有期徒刑拾捌年，扣案如附表一編號2 所示之海洛
因（不含夾鏈袋）、編號3 所示之甲基安非他命（不含夾鏈袋）
，均沒收銷燬之；扣案如附表一編號2 、3 所示之夾鏈袋（不含
海洛因、甲基安非他命），均沒收。
    事    實
一、丙○○係位於彰化縣二林鎮○○路516 號滿客電子遊藝場之
    工作人員；甲○○則係計程車司機；乙○○（綽號姊仔、變
    態）曾因違反毒品危害防制條例案件，經臺灣彰化地方法院
    於民國92年3 月29日以92易字第137 號判處有期徒刑4 月確
    定，於同年12月5 日易科罰金執行完畢，復因意圖販賣甲基
    安非他命案件，經臺灣彰化地方法院於92年7 月31日以92年
    度訴字第92號判處有期徒刑3 年9 月（尚未定確），竟不知
    悔改，再與丙○○、甲○○等3 人，均明知毒品海洛因、甲
    基安非他命為毒品危害防制條例第2 條第2 項第1 款、第2
    款所管制之第一級、第二級毒品，未經允許不得持有、販賣
    ，竟分別為下列犯行：
  (一)乙○○、甲○○意圖營利，共同基於販賣第一級、第二級毒
    品之犯意聯絡，由乙○○向年籍不詳綽號「阿發」及趙慶漳
    （均由檢察官另案偵辦中）等成年男子，購得第一級毒品海
    洛因、第二級毒品甲基安非他命（起訴書誤載為安非他命）
    ，並將海洛因分裝成每包約毛重0.23公克至0.27公克左右、
    甲基安非他命分裝成每包約毛重0.21公克至0.26公克左右，
    嗣乙○○接獲買家之電話，約定購買毒品之種類、數量、金
    額及交易地點後，即以其所有0000000000號或0000000000號
    行動電話撥打甲○○所有之0000000000號行動電話，通知甲○○前往彰化縣和美鎮○○路34之5 號乙○○居處拿取毒品
    ，由甲○○駕駛其所有車號7T－5822號營業小客車，依乙○○指示將毒品運送約定地點，為避免遭警方查獲，由甲○○
    將毒品放在特定地點，再以其上述行動電話撥打乙○○所有
    前述行動電話，告知乙○○毒品之放置地點，乙○○再以上
    述行動電話通知買家前往取得毒品，確定無警方等查緝人員
    ，甲○○隨即出現向買主收取貨款，再將貨款轉交乙○○。
    甲○○送貨至彰化市區內予謝婉伶，乙○○給付新臺幣（下
    同）200 元報酬予甲○○，送貨至彰化縣二林鎮地區予丙○○，乙○○則給付1, 000元報酬予甲○○，其詳情如下：
  (1)於95年6 月中旬某日，丙○○基於販賣第一級、第二級毒品
    營利之犯意，以渠所任職滿客遊藝場所使用000000000 號電
    話撥打乙○○所使用上述0000000000號行動電話，向乙○○
    購入海洛因15包、甲基安非他命20包，每包價格均為650 元
    ，總價22,750元之毒品後，乙○○即以上開聯絡方式，通知
    甲○○前來拿取毒品，甲○○隨即駕駛上開營業小客車，前
    往彰化縣二林鎮○○路516 號滿客遊藝場附近全聯福利站旁
    ，將上開數量毒品放在某處，並以其上述行動電話撥打乙○○所有前述行動電話，告知乙○○放置之地點，乙○○即以
    電話通知丙○○取貨後，甲○○即出現向丙○○收取22,750
    元之貨款，再轉交乙○○，乙○○則給付1,000 元報酬予甲○○，乙○○、甲○○共同販售所得22,750元。
  (2)於95年7 月初某日，丙○○另基於販賣第一級、第二級毒品
    營利之犯意，以前述相同聯絡方式，向乙○○購入海洛因25
    包、甲基安非他命22包，每包均為650 元，總價30,550 元
    之毒品後，乙○○即以相同聯絡方式，通知甲○○前來拿取
    毒品，甲○○隨即駕駛上開營業小客車，前往彰化縣二林鎮
    ○○路516 號滿客遊藝場附近全聯福利站旁，將上開數量毒
    品放在某處，並以其上述行動電話撥打乙○○所有前述行動
    電話，告知乙○○放置之地點，乙○○即以電話通知丙○○
    取貨後，丙○○則積欠本次買賣款項32,000元（總價雖為30
    ,550 元 ，但雙方以32,000元計算），乙○○則給付1,000
    元報酬予甲○○。
  (3)丙○○另基於販賣第一級、第二級毒品營利之犯意，於95年
    7 月19日20時許，以前揭方法，再向乙○○販入海洛因15包
    、甲基安非他命20包，每包均為650 元，總價22,750元之毒
    品後，乙○○即以前開相同聯絡方式，通知甲○○前來拿取
    毒品，甲○○隨即駕駛上開營業小客車，於同日零時1 時5
    分許，前往彰化縣二林鎮○○路516 號滿客遊藝場附近全聯
    福利站旁，將上開數量毒品放在某處，並以其上述行動電話
    撥打乙○○所有前述行動電話，告知乙○○放置之地點，乙○○即以電話通知丙○○取貨後，甲○○即出現向丙○○收
    取上述第2 次買賣貨款23,000之部分貨款（第2 次尚欠9,00
    0 元），而積欠本次買賣貨款，甲○○將所收23,000元貨款
    轉交予乙○○，乙○○則給付1,000 元報酬予甲○○，乙○○、甲○○共同販售所得23,000元。
  (4)於95年7 月19日23時許，謝婉伶以0000000000號行動電話與
    乙○○所有之0000000000行動電話聯絡，向乙○○購買4,00
    0 元之甲基安非他命，約定在彰化市○○路○段278 號家樂
    福大賣場外交貨後，乙○○即前述聯絡方式，通知甲○○前
    來其上開住處拿取甲基安非他命1 包，含袋毛重1.33克，驗
    後淨重0.8279克（即附表一編號1 所示之物），並要求甲○○駕駛前揭營業小客車，於95年7 月20日零時40分許，將該
    包甲基安非他命送至彰化市○○路○段278 號中國石油股份
    有限公司之加油站前，先向謝婉伶收受現金4,000 元後，正
    拿出甲基安非他命交給謝婉伶之際，即為警當場查獲，並扣
    得上開甲基安非他命1 包、甲○○所有供販賣毒品使用之00
    00000000號行動電話1 支（即附表二編號2 所示之物）、販
    賣甲基安非他命所得現金4,000 元、非供販賣毒品使用之00
    00000000號行動電話1 支（即附表三編號1 所示之物）及謝
    婉伶所有上述行動電話1 支（即附表三編號2 所示之物），
    乙○○、甲○○共同販售所得4,000 元。
  (5)嗣警方依甲○○所述及其帶領下於95年7 月20日1 時5 分許
    ，前往彰化縣和美鎮○○路34之5 號居處逮捕乙○○，並扣
    得詳如附表二編號3 、4 、附表三編號3 至編10號所示之物
    ，及乙○○之妹陳維真所有如附表四所示之物。
  (6)甲○○復帶同警方於95年7 月20日2 時40分許，前往丙○○
    所工作之彰化縣二林鎮○○路516 號滿客遊藝場內執行搜索
    ，扣得丙○○所販入之海洛因16包，合計淨重1.90公克，（
    空包裝總重3.43公克；詳如附表一編號2 所示之物）、甲基
    安非他命20包，合計淨重2.0525公克，驗後淨重2.0105公克
    ；詳如附表一編號3 所示之物），及丙○○所有之00000000
    00號行動電話1 支（詳如附表三編號11所示之物）。
三、案經臺中市警察局第二分局報告臺灣臺中地方法院檢察署檢
    察官偵查起訴。
    理    由
壹、程序方面：
一、按被告以外之人於檢察事務官、司法警察官或司法警察調查
    中所為之陳述，與審判中不符時，其先前之陳述具有較可信
    之特別情況，且為證明犯罪事實存否所必要者，得為證據，
    刑事訴訟法第159 條之2 定有明文。又司法警察並無命證人
    具結之權利，司法警察詢問證人，並未準用具結之相關規定
    ，證人於警察機關前之虛偽陳述，亦無偽證刑責之追訴問題
    （刑法第168 條、刑事訴訟法第196 條之1 參照），是證人
    於司法警察調查中之陳述，並無具結問題，僅受上開傳聞法
    則之限制而已。因此，本件被告即證人乙○○於警詢中已明
    確證述被告丙○○向其販入海洛因及甲基安非他命，係為了
    轉售予不特定人圖利之犯行明確，於偵查及本院審理中則翻
    異前詞否認此事，是其於上開警詢中之供述與本院審理時之
    證述，已有前後陳述不一致符之情形存在，本院認其於上開
    警詢時（95年7 月20日15時20分起至同日17時36分許）之證
    述距離被告丙○○販入海洛因、甲基安非他命之時間較近，
    證人乙○○當時記憶自較深刻，可立即反應所知，不致因時
    隔日久而遺忘案情，且較無來自被告丙○○在場之壓力，亦
    無為迴護被告丙○○而事後串謀之可能，且於製作上開警詢
    筆錄之過程中，員警並無任何強暴、脅迫、恐嚇、詐欺或其
    他不正方式訊問之情形，是以證人乙○○於警詢時之陳述，
    確係出於任意性，未受其他外部情形之干擾，洵堪認定。綜
    上證人乙○○於警詢中之陳述客觀上應具較可信之特別情況
    ，且亦為證明犯罪事實存否所必要，故依上揭規定，證人乙○○於警詢時之陳述得為證據，自有證據能力。
貳、實體方面：
甲、被告乙○○部分：
    上開事實，業據被告乙○○分別於警詢、偵查中、本院準備
    程序及審理時均供承不諱，核與被告丙○○、甲○○、證人
    謝婉伶、陳維真分別於警詢、偵查中、本院準備程序及審理
    時所供述及證述等情節相符，並有扣案之詳如附表一編號1
    所示之甲基安非他命1 包、淨重0.8760克，驗後淨重0.8279
    克、附表一編號3 編所示之甲基安非他命20包，合計淨重2.
    0525克、驗後淨重2.0105克、附表一編號2 所示之海洛因16
    包，合計淨重1.90公克（空包裝總重3.43公克）、附表二所
    示之被告乙○○、甲○○販賣甲基安非他命予謝婉伶所得現
    金4,000 元、販賣毒品使用之行動電話3 支及被告乙○○預
    備販賣毒品所用之現金59,200元可稽，卷附0000000000 號
    監聽譯文1 份、相片9 張、現場圖1 張及查獲現場圖1 紙可
    按。而上開扣案詳如附表一編號1 及編號3 所示之甲基安非
    他命，經檢驗結果：(一)甲○○所持有之顆粒1 包淨重0.8760
    克，取樣0.0481克（已鑑析用罄），餘0.8279克（淨重）；
    丙○○所有之顆粒20包淨重2.0525克，取樣0.0420克（已鑑
    析用罄），餘2.0105克（淨重）；而附表一編號2 所示之海
    洛因16包均含第一級毒品第6 項毒品海洛因成分，合計淨重
    1.90公克（空包裝總重3.43公克），純度11.47 ﹪，純質淨
    重0. 22 公克，分別有法務部調查局95年8 月24日調科壹字
    第1200 18 388 號鑑定通知書及憲兵司令部刑事鑑識中心95
    年12月4 日（95）安鑑字第02077 號鑑驗通知書各1 紙附卷
    （見95年度偵字第16241 號卷第44頁卷、本院審理卷第118
    頁卷）可參。足見被告乙○○上開自白確與事實相符，自得
    採信，被告乙○○販賣海洛因、甲基安非他命之犯行，已臻
    明確，犯行堪以認定，應依法論科。
乙、被告甲○○部分：
    訊據被告甲○○固坦承於前揭時、地，為被告乙○○送交上
    揭物品予被告丙○○及證人謝婉伶等人，而向被告乙○○收
    200 元至1,000 元不等車資等事實不諱，惟矢口否認涉有共
    同販賣海洛因、甲基安非他命之犯行，辯稱：乙○○經常叫
    伊的車子要求做其他事情，伊基於服務老顧客及涉及當事人
    的隱私，乙○○要求送的東西，伊沒有詢問什麼東西，乙○○也從未告訴伊送是什麼東西，雖然看過乙○○抽菸，但因
    伊沒有施用毒品的紀錄及習慣，無法辨別什麼東西是毒品云
    云。惟查：
一、被告甲○○事先知悉被告乙○○要求其送3 次予被告丙○○
    及送1 次予證人謝婉伶等物品，分別係海洛因、甲基安非他
    命之事實，業據證人即被告乙○○於本院審理時證述：伊賣
    給丙○○3 次毒品都是請甲○○送貨。甲○○知道送東西是
    毒品。伊先將毒品分裝成47包，裝入透明的夾鏈袋內，再用
    一個大袋子裝，伊忘記是什袋子，裝好後交給甲○○，伊叫
    甲○○裝在空的香菸盒裡面。伊要甲○○到二林鎮全聯褔利
    中心先將東西丟在地上，他丟好後再叫丙○○去撿，錢由丙○○當面交給甲○○，彰化市區車資如果100 元，伊會給20
    0 元，其他地方伊會問多少錢，然後會再多給甲○○，如果
    二林鎮伊會給甲○○1,00 0元。伊賣謝婉伶的毒品是以透明
    夾鏈袋包好，外面沒有再以其他袋子裝，直接交給甲○○，
    伊要甲○○放在香菸盒裡面再交給謝婉伶。甲○○有進到伊
    彰化縣和美鎮○○路租屋處，當時伊正在施用甲基安非他命
    、海洛因，甲○○有看到，伊當面拿毒品給甲○○送，所以
    甲○○知道伊要他送的東西是毒品。甲○○看過伊施用毒品
    1 次或2 次，詳細次數忘記了，就在伊租房子的地方，伊拿
    海洛因、甲基安非他命出來用時甲○○都有看到。因毒品是
    違法的東西，怕被查獲所以才要甲○○將毒品放入香菸盒裡
    面，然後以丟包的方式交易等語（見本院審理卷第144 頁至
    第147 頁、第152 頁）甚詳，核與被告甲○○於警詢中所坦
    承：「（問：警方於95年7 月20日零時40分經臺灣臺中地方
    法院檢察署發股王檢察官捷拓指揮於線上監聽，在彰化市○○路○段278 號加油站前盤查時你是否在場？當時你是否在
    毒品交易？）我在場。當時我是將毒品交給一位小姐。」、
    「（問：當時你所為何事？過程為何？）當時有一位綽號姊
    仔，叫我開計程車將一包白色毒品粉末送到該處交給一位小
    姐，然後叫我向小姐收4,000 元給她。」、「（問：與你交
    易的女子是否便是警方查獲向你購買毒品的女子謝婉伶？）
    經當場指認無誤，她就是向我購買毒品的女子謝婉伶。但是
    我只負責運送毒品，謝婉伶是直接向姊仔購買毒品。」、「
    （問：你負責運送毒品酬勞為何？）我執業地為彰化市，所
    以在彰化市運送毒品姊仔給我的酬勞都是200 元，而我送到
    彰化縣二林鎮的酬勞是1,000 元。」、「（問：你共運送幾
    次毒品？都送往何處？）我共送彰化市三次。地點都是在金
    馬路加油站前，詳細時間忘了，前二次姊仔都叫我丟路上我
    都沒有看到對方。而第三次就是警方查獲這一次。而我另外
    送到彰化縣二林鎮共送四次。」、「（問：你送往彰化縣二
    林鎮何處交予何人？）姊仔每次將一包袋子內裝有毒品，而
    袋子內裝有何毒品與重量我就不清楚了，她叫我送到彰化縣
    二林鎮○○路全聯福利社，交易方式她叫我毒品丟在路旁就
    會有一位小姐拿錢給我，我就可以離開了，然後我就把錢送
    到姊仔就給我1,000 元酬勞。」等語（見中分二偵字第
    09500351 46 號卷第6 頁至第7 頁）；及偵查中所供認：「
    （問：在警局所述是否事實？）事實。我看過筆錄才簽名，
    沒有被刑求、強暴或脅迫。」、「（問：扣案的毒品是何人
    所有？）是一個叫姊仔的拿給我的，她叫我拿到彰化市○○
    路的家樂福那邊的加油站給一位小姐，我沒有看過她，要我
    收4,000 元。「（問：現在在拘留室的謝婉伶是否你拿毒品
    甲基安非他命給她？）是的。是一位叫姊仔叫我送的，她是
    乙○○。她是於95年7 月20日凌晨在和美鎮○○路的透天厝
    拿給我，他直接把一包透明塑膠袋給我，裡面的東西像冰糖
    ，她拿給我就指示我拿到彰化市○○路那邊交給一位女孩子
    。」、「（問：妳總共幫乙○○送過幾次毒品？）總共7 次
    。我在警局有稍微寫一下，正確時間我忘記了，我在半個月
    開始替她送，因我本來是計程車司機，她時常叫我的車子，
    她到某些地方就會叫我進去，後來就用這樣的方式要我幫她
    送東西，其實到後來我也怕，因我是照計程車的車費來算錢
    ，大約地點都在彰化市○○路家樂福前面加油站三次左右，
    一次收4,00 0元就是被抓的這一次，另外二次我沒有收到錢
    ，乙○○叫我把東西丟到那裡，再來另外四次在二林全聯福
    利社，給一位小姐，從電動玩具店走出來，就是這一次被抓
    的丙○○，她穿粉紅的衣服，現在在拘留室內，我在法警陪
    同下已去指認過了，這四次甲○○都將錢放在薪水袋內，正
    確數目我不知道，我將它拿回去給姊仔乙○○，最後一次約
    是在95年7 月19日晚上8 、9 點左右，正確數目我不知道，
    她裝在一個大袋內，叫我丟在那裡就可以，我不是直接交給
    丙○○，我丟在那邊就叫電話給姊仔，姊仔就會連絡我去拿
    薪水袋的錢。」、「（問：你送一次有多少利潤？）依正常
    車資計算，二林送一次1,000 元，家樂福加油站的部分一次
    200 元，都是送完後乙○○再拿錢給我的。」、「（問：你
    總共到現在已拿了多少錢？）除了最後這一次未拿到，其他
    都拿到了。」、「（問：你都送哪一種毒品？）我不曉得，
    她都裝在一起，我從未打開過，我也沒有施用毒品。」、「
    （問：有沒有其他陳述？）我被抓到也很配合，家裡有一個
    女兒，我也離婚了，我都據實陳述，我的小孩現在一歲，希
    望檢察官原諒我，我碰過這種事，不知道丟那個東西罪那麼
    重，我也是想說是跑車能賺點錢補貼家用。」、「（問：剛
    剛所述是否事實？）事實，我所回答都具有任意性，都是自
    由意識下所說」等語（見95年度偵字第16257 號第9 頁至第
    11 頁） 甚詳，足認被告甲○○與被告乙○○確有上述共同
    販賣毒品予丙○○、謝婉伶等犯行甚明。從而，被告甲○○
    翻異前詞，事後所辯無非係卸責之詞，不足採信。
二、此外，並經證人謝婉伶、證人即被告丙○○、乙○○分別於
    偵查及本院審理中證述綦詳，並有扣案之詳如附表一編號1
    所示之甲基安非他命1 包、淨重0. 8760 克，驗後淨重0.82
    79克、附表一編號3 所示之甲基安非他命20包，合計淨重2.
    05 25 克、驗後淨重2.0105克、附表一編號2 所示之海洛因
    16包，合計淨重1.90公克（空包裝總重3.43公克）、附表二
    所示之被告乙○○、甲○○販賣甲基安非他命予謝婉伶所得
    現金4,000 元、販賣毒品使用之行動電話3 支及被告乙○○
    預備販賣毒品所用之現金59,200元可稽，卷附0000000000號
    監聽譯文1 份、相片9 張、現場圖1 張及查獲現場圖1 紙可
    按。而上開扣案詳如附表一編號1 、編號3 所示之甲基安非
    他命及附表一編號2 所示之海洛因，經檢驗結果確實分別含
    有海洛因、甲基安非他命之成分，亦有前揭法務部調查局95
    年8 月24日調科壹字第120018 388號鑑定通知書及憲兵司令
    部刑事鑑識中心95年12月4 日（95）安鑑字第02077 號鑑驗
    通知書各1 紙附卷（見95年度偵字第16241 號卷第44頁卷、
    本院審理卷第11 8頁卷）可參。可證被告甲○○與被告乙○○共同販賣海洛因、甲基安非他命之犯行，昭昭甚明，犯行
    堪以認定。
丙、被告丙○○部分：
    訊據被告丙○○固坦承於前揭地、地以上述價錢，三次向被
    告乙○○購入上述數量之海洛因、甲基安非他命，均由被告
    甲○○送來並向其收取款項等事實不諱，惟矢口否認涉有販
    賣海洛因、甲基安非他命之犯行，辯稱：向乙○○購買毒品
    ，是自己及伊先生要一起施用而已，並沒有販賣云云。惟查
    ：
一、被告丙○○於上揭時、地三次向被告乙○○販入海洛因及甲
    基安非他命係為轉售圖利之事實，業據證人即被告乙○○於
    警詢中證述：伊打電話給甲○○叫他來伊彰化縣和美鎮○○
    路34之5 號家，然後伊拿毒品給甲○○，叫他去彰化市○○
    路的加油站售予不特定人或到彰化縣二林鎮○○路販售給丙○○。昨天伊叫甲○○拿35包，軟的（海洛因）15包、硬的
    （甲基安非他命）20包到電動玩具店交給丙○○販賣，並請
    甲○○向丙○○收取23,000元，而前三次伊忘了交多少毒品
    給丙○○。丙○○知道伊販賣毒品，向伊拿毒品比較便宜，
    所以丙○○向伊購買毒品再賣給不特定人賺取差價，但伊感
    覺伊沒有賺取丙○○的錢等語（見中分二偵字第0950035152
    號卷卷第12頁至第13頁）甚詳，且參酌警方監聽被告乙○○
    所使用0000000000號行動電話之下列內容：
  (一)95年7月18日21時30分，乙○○（0000000000號；代號A）撥
    入丙○○（00-0000000號，代號B）。
    B：喂。
    A：我忘記問妳那個東西好嗎？
    B：好啊，他們都說好。
    A：今天有要補嗎？
    B：今天這裡還有啊。
    A：今天不用補？
    B：今天還不用，我這裡還沒有全部出完。
    A：還有幾包？
    B：這裡還有十幾包。
    A：喔好啦！應該大家都有說不錯吧？
    B：對啦！都說不錯。
    A：我都會試到可以再拿給妳，改天妳就不能這樣給我退回
       來。
    B：嗯。
  (二)95年7月19日17時51分，丙○○（000000000號，代號B）撥
    入乙○○（0000000000號，代號A）。
    B：喂！妳在做甚麼？
    A：沒有阿！
    B：我現在先兩萬二給妳好嗎？我盡量處理因為明天20號，
       我以為今天20號。
    A：妳那裡剩幾包？
    B：男的都沒有了，男的還有人在問要拿，問題是我這裡還
       沒處理完我就沒有先跟妳拿，我這裡有兩萬二先給妳。
    A：女的還有幾包？
    B：女的還有12包。
    A：喔。
    B：妳要過來收嗎？
    A：好啊。順便再補男的過去。
    B：妳就補男的。
    A：對啊！女的也是要補一點啊。
    B：喔。不然女的明天錢還妳了，再補救可以了。
    A：沒關係啦！我就加減都補過去啦！
    B：喔。也是可以。
    A：嗯。
  (三)95年7月19日20時08分，丙○○（000000000號，代號B）撥
    入乙○○（0000000000號，代號A）。
    A：喂。
    B：妳差不多幾點要拿過來？
    A：現在要拿過去了。
    B：現在要拿過來喔？
    A：對。
    B：喔。好啦！
  (四)95年7月19日21時58分，丙○○（000000000號，代號B）撥
    入乙○○（0000000000號，代號A）。
    A：喂。
    B：喂。我這邊的人在問糖果那時候才會到？
    A：現在過去了啊，差不多等一下到了！
    B：好。
  (五)95年7月19日22時03分58秒，丙○○（000000000號，代號B
    ）撥入乙○○（0000000000號，代號A）。
    A：喂。他到了喔！妳拿多少給他？
    B：我23。
    A：喔。好！他到了妳等一下拿到再打給我。
    B：好。
  (六)95年7月19日22時05分，丙○○（000000000號，代號B）撥
    入乙○○（0000000000號，代號A）。
    A：有嗎？
    B：他現在到那裡？
    A：他到了啊！在全聯。
    B：在全聯哪裡？
    A：對啊。
    B：喔好。
  (七)95年7月19日22時08分，丙○○（000000000號，代號B）撥
    入乙○○（0000000000號，代號A）
    A：喂。
    B：我拿到了。
    A：我跟妳說改天你用在妳店裡說那裡旁邊都有人在聽。
    B：喔！一樣都那一個位置就對了。
    A：對啊。那裡面男的20、女的15啦。
    B：這樣35嗎？
    A：對啊！那一天妳總共要給47、3055對不對？
    B：對啊！3055有啊，都有寫在上面。
    A：那一天還要23對不對？
    B：嗯，我後面再9850給妳就好。
    A：喔好啦！
    B：嗯。
    綜觀上述被告乙○○與被告丙○○之對話內容，渠等以電話
    密集聯絡及討論被告乙○○轉售予被告丙○○之毒品，使用
    者對之評價為何？庫存數量為何？是否需要販入毒品補充貨
    源？海洛因尚餘幾包？因有人需要甲基安非他命，被告丙○○遂向被告乙○○要求補貨，被告丙○○詢問被告乙○○，
    甲○○何時將毒品送到？何處係交貨地點？積欠多少貨款未
    給付予被告乙○○？雙方確認被告甲○○送達之毒品各為幾
    包等細節，並經證人乙○○於本院審理中（見本院審理卷第
    14 7頁）證實上述對話內容之意義無訛，有前揭0000000000
    號監聽譯文1 份在卷（見中分二偵字第0950035152號卷第50
    頁至第57頁）可按，益徵證人乙○○於警詢中所證述被告丙○○向其販入海洛因、甲基安非他命係為轉售圖利之證詞，
    應非虛構，所言堪以採信。是以，被告丙○○意圖販賣而三
    次販入海洛因及甲基安非他命之犯行，堪以認定。
二、被告丙○○雖辯稱：伊購入上開毒品係供自己及伊先生施用
    ，未販賣他人云云。惟依被告丙○○於警詢供述：伊為自己
    施用，而購買毒品。伊與先生蔡英意分居中獨自養女兒，有
    經濟壓力，已有二個月沒有領薪水，伊住娘家父親腿車禍斷
    掉了，所以很缺錢，且要養小孩子，也沒有存款等語（中分
    二偵字第0950035152號卷第7 頁、第8 頁）；復於偵查中所
    供述：「（問：你在警局為何要承認販毒？）因為他們都一
    直講，我都是自己施用毒品，我會害怕。」、「（問：妳每
    月在遊藝場的薪水為何？）領起來約22,000元，小孩每月花
    費約3 、4 千元左右，其他都是我在用，我都用來買毒品及
    衣服。」、「（問：每月花費在毒品上為何？）二種加起來
    約15,000元至18,000元」等語（見95年度偵字第16 239號卷
    第33頁、第47頁）；及參酌被告丙○○自95年6 月中旬某日
    起至同年7 月19日20時許止，短短35天內，3 次向被告乙○○購入甲基安非他命共計62包、海洛因共計55包，總金額高
    達77,500元（若二次買賣金額如以計算，則為76,050元）等
    節以觀，足見被告丙○○於短暫約35天內購入超出其經濟能
    力所負荷之金額，及其夫妻施用毒品所需毒品之數量，應非
    僅係供其及先生施用之需甚明，故被告丙○○意圖營利而三
    次向被告乙○○販賣入上開海洛因及甲基安非他命之犯行，
    灼然甚明。縱令被告丙○○所販賣之時間、地點、對象、人
    數及金額等情不明，但被告丙○○既有上述販入毒品之事實
    ，已足以認定其犯行。
三、此外，並經證人即被告甲○○、乙○○分別於偵查及本院審
    理中證述綦詳，並有扣案詳如附表一編號3 編所示之甲基安
    非他命20包，合計淨重2.05 25 克、驗後淨重2.0105克、附
    表一編號2 所示之海洛因16包，合計淨重1.90公克（空包裝
    總重3.43公克）、被告乙○○、甲○○販賣毒品使用之行動
    電話3 支及被告乙○○預備販賣毒品所用之現金59,200元可
    稽，卷附相片9 張、現場圖1 張及查獲現場圖1 紙可按。而
    上開扣案詳如附表一編號3 所示之甲基安非他命及附表一編
    號2 所示之海洛因，經檢驗結果確實分別含有於海洛因、甲
    基安非他命之成份，亦有前揭法務部調查局95年8 月24日調
    科壹字第120018 388號鑑定通知書及憲兵司令部刑事鑑識中
    心95年12月4 日（95）安鑑字第02077 號鑑驗通知書各1 紙
    附卷（見95年度偵字第16241 號卷第44頁、本院審理卷第11
    8 頁卷）可參。可證被告丙○○意圖營利販入海洛因、甲基
    安非他命之犯行，至為明確，洵堪認定。
、被告乙○○、丙○○、甲○○基於販賣第一級、第二級毒品
    營利犯意之認定：
    按販賣行為，祗須以營利之意思而販入或賣出，即足構成。
    倘於有償讓與他人之初，係基於營利之意思，並著手實施，
    而因故無法高於購入原價出售，最後不得不以原價或低於原
    價讓與他人時，仍屬販賣行為。苟始終無營利之意思，縱以
    原價或低於原價有償讓與他人，即難謂為販賣行為，僅得以
    轉讓罪論處（最高法院94年台上字第5317號裁判參照）。經
    查，我國查緝販賣毒品海洛因、甲基安非他命執法甚嚴，對
    於販賣海洛因、甲基安非他命者尤科以重度刑責。又販賣海
    洛因、甲基安非他命既係違法行為，當非可公然為之，亦無
    公定價格，且容易分裝並增減份量，而每次買賣之價量，可
    能隨時依雙方關係深淺、資力、需求量及對行情之認知、來
    源是否充裕、查緝是否嚴謹、購買者被查獲時供述購買對象
    之可能風險之情評估等情形，而異其標準，非可一概而論；
    販賣之利得，除被告坦承犯行或價量俱臻明確外，委難察得
    實情，販賣之人從價差或量差中牟利之方式雖異，其意圖營
    利之販賣行為則同一。是以因海洛因、甲基安非他命量微價
    高，販賣者率有暴利可圖，苟非意圖販賣營利，一般人焉有
    可能甘冒重度刑責而提供海洛因、甲基安非他命。是以本件
    ，被告乙○○、甲○○販賣毒品予被告丙○○；及被告丙○○向被告乙○○等人販入前揭毒品，均顯係基於營利之販賣
    意圖而為毒品之出售、販入行為，均堪認定。
肆、新舊法比較部分：
    按被告行為後，刑法業已修正公布，並自95年7 月1 日施行
    。修正後刑法第2 條第1 項規定：「行為後法律有變更者，
    適用行為時之法律。但行為後之法律有利於行為人者，適用
    最有利於行為人之法律」，此條規定乃與刑法第1 條罪刑法
    定主義契合，而貫徹法律禁止溯及既往原則，係規範行為後
    法律變更所生新舊法律比較適用之準據法，是刑法第2 條本
    身雖經修正，但刑法第2 條既屬適用法律之準據法，本身尚
    無比較新舊法之問題，應一律適用裁判時之現行刑法第2 條
    規定以決定適用之刑罰法律，先予辨明。又本次刑法修正之
    比較新舊法，應就罪刑有關之共犯、未遂犯、想像競合犯、
    牽連犯、連續犯、結合犯，以及累犯加重、自首減輕暨其他
    法定加減原因（如身分加減）與加減例等一切情形，本於統
    一性及整體性原則，綜其全部罪刑之結果而為比較，亦有最
    高法院95年度第8 次刑事庭會議決議可資參照。茲比較新舊
    法適用說明如下：
  (一)被告乙○○、甲○○第一次販賣海洛因、甲基安非他命予被
    告丙○○之行為時，刑法第28條原規定：「二人以上共同實
    施犯罪之行為者，皆為正犯」，95年7 月1 日修正施行之該
    條則規定：「二人以上共同實行犯罪之行為者，皆為正犯」
    ，修法後將完全未參與犯罪行為之實行之陰謀共同正犯及預
    備共同正犯刪除，本件被告乙○○、甲○○二人間，有犯意
    聯絡並互推分擔實施犯行，不論依修正前、後之刑法第28條
    規定，均構成共同正犯，依新、舊法均符合共同正犯之要件
    ，舊法並無不利於被告。
  (二)被告乙○○行為後，刑法第47條累犯之規定，業於94年2 月
    2 日修正公布，並於95年7 月1 日施行，本件被告之犯行，
    不論依修正前刑法第47條，或修正後刑法第47條第1 項之規
    定，均構成累犯，對被告乙○○而言，修正後刑法規定並無
    較有利之情形，依刑法第2 條第1 項規定，自應依修正前刑
    法第47條規定，論以累犯。
  (三)按連續數行為而犯同一之罪名，部分之數行為，發生在新法
    施行前者，新法施行後，該部分適用最有利於行為人之法律
    ，若其中部分之一行為或數行為，發生在新法施行後者，該
    部分不能論以連續犯（最高法院95年度第8 次刑事庭會議決
    議5 、(四)參照）。再按於舊法時期發生並完成之行為，應依
    裁判時之新法第2 條第1 項比較結果，適用有利於行為人之
    法律（多數可能是舊法第56條連續犯之規定），於修正後發
    生並完成之犯罪，則依新法處理，前後兩者，再就刑法第51
    條之適用，依新法第2 條第1 項比較結果而適用舊法有關數
    罪併罰之規定處理（臺灣高等法院暨所屬法院因應新修正刑
    法施行座談會彙編提案第8 號法律問題(三)研討意見參照）。
    故被告乙○○、甲○○於95年6 月中旬某日，共同販賣海洛
    因、甲基安非他命予被告丙○○之犯行，與彼等於95年7 月
    初某日、同年7 月19日20時許販賣海洛因、甲基安非他命予
    被告丙○○；及95年7 月20時零時40分許，販賣甲基安非他
    命予證人謝婉伶等犯行，均應予分論併罰，再依修正前刑法
    第51條規定定其應執行刑。
  (四)依刑法第51條定應執行刑時，「裁判確定前犯數罪，其中一
    罪在新法施行前者，亦同（即亦應為新舊法比較）。」，最
    高法院95年5 月23日第8 次刑事庭會議決議可資參照。被告
    於裁判確定前犯數罪，其中一罪係於95年7 月1 日之前犯之
    ，而刑法第51條業於94年1 月7 日修正公布，並於95年7 月
    1 日施行，修正前刑法第51條規定：「數罪併罰，分別宣告
    其罪之刑，依左列各款定其應執行者：」，其中第5 款規定
    ：「宣告多數有期徒刑者，於各刑中之最長期以上，各刑合
    併之刑期以下，定其刑期。但不得逾二十年。」，修正後刑
    法第51條第5 款規定：「宣告多數有期徒刑者，於各刑中之
    最長期以上，各刑合併之刑期以下，定其刑期。但不得逾三
    十年」，比較結果，修正後刑法並非較有利於行為人，依刑
    法第2 條第1 項前段之規定，仍應依修正前刑法，定其應執
    行之刑。
  (五)被告乙○○、甲○○、丙○○第一次販賣（入）毒品時刑法
    第64條、第65條分別規定「死刑不得加重。死刑減輕者，為
    無期徒刑，或為十五年以下十二年以上有期徒刑。」、「無
    期徒刑不得加重。無期徒刑減輕者，為七年以上有期徒刑。
    」，修正施行後刑法第64條、第65條規定則為「死刑不得加
    重。死刑減輕者，為無期徒刑。」、「無期徒刑不得加重。
    無期徒刑減輕者，為二十年以下十五年以上有期徒刑。」則
    依新法第2 條第1 項規定，比較新、舊法結果，自以適用舊
    法較有利於被告。
伍、論罪科刑部分：
一、查海洛因及甲基安非他命分別屬毒品危害防制條例第2 條第
    2 項第1 款、第2 款所稱之第一級毒品、第二級毒品，依法
    均不得持有、施用。按刑法關於正犯、從犯之區別，本院所
    採見解，係以其主觀之犯意及客觀之犯行為標準，凡以自己
    犯罪之意思而參與犯罪，無論其所參與者是否犯罪構成要件
    之行為，皆為正犯，其以幫助他人犯罪之意思而參與犯罪，
    其所參與者，苟係犯罪構成要件之行為，亦為正犯，必以幫
    助他人犯罪之意思而參與犯罪，其所參與者又為犯罪構成要
    件以外之行為，始為從犯，有最高法院25年上字第2253號判
    例可資參照。查被告甲○○依被告乙○○之指示多次送交海
    洛因、甲基安非他命予購買者即被告丙○○、謝婉伶等人，
    並向渠等收受貨款後再轉交予被告乙○○等行為，其顯已參
    與犯罪構成要件之行為，行為已構成共同正犯至明。次按刑
    法所謂販賣行為，並不以販入後復行賣出為必要，只要以營
    利為目的，而有販入或賣出二者其一之行為，即足構成，亦
    有最高法院69年台上字第1657號、67年台上字第2500號、25
    年非字第123 號判例可資參照。是以，本件縱無積極證據足
    以認定被告丙○○向被告乙○○、甲○○前後3 次販入海洛
    因、甲基安非他命後售予何人之依據，但被告丙○○既有購
    入上開數量毒品之事實，即足以構成販賣海洛因、甲基安非
    他命之罪。是核被告乙○○、甲○○、丙○○就事實欄一、
    (一)(1)、(2)、(3)販賣（入）海洛因之行為，均係違反毒品危害
    防制條例第4 條第1 項之販賣第一級毒品罪；就事實欄一、
    (一)(1)、(2)、(3)販賣（入）甲基安非他命之行為，均係違反毒
    品危害防制條例第4 條第2 項之販賣第二級毒品罪；另被告
    乙○○、甲○○就事實一、(一)(4)販賣甲基安非他命之行為，
    均係違反毒品危害防制條例第4 條第2 項之販賣第二級毒品
    罪。被告乙○○、甲○○各次販賣前及被告丙○○各次販入
    持有第一、二級毒品之低度行為，應分別為販賣（入）第一
    、二級毒品之高度行為所吸收，均不另論罪。被告乙○○、
    甲○○就上開販賣海洛因、甲基安非他命之犯行，有犯意聯
    絡及行為分擔，為共同正犯。被告乙○○、甲○○、丙○○
    就事實欄一、(一)(1)、(2)、(3)所載同時販賣（入）海洛因、甲
    基安非他命之行為，為想像競合犯，應從一重之販賣第一級
    毒品罪論處。被告乙○○、甲○○、丙○○上述所犯三次販
    賣第一級毒品罪及被告乙○○、甲○○所犯一次販賣第二級
    毒品罪，犯意各別，行為互殊，應予分論併罰。被告乙○○
    曾因違反毒品危害防制條例案件，經臺灣彰化地方法院於92
    年3 月29日以92易字第137 號判處有期徒刑4 月確定，於同
    年12月5 日易科罰金執行完畢，有卷附臺灣高等法院被告前
    案紀錄表可佐，其於前案有期徒刑執行完畢後5 年內再犯本
    件有期徒刑以上之罪，為累犯，應依修正前刑法第47條規定
    加重其刑（因販賣第一級毒品罪之法定本刑為死刑及無期徒
    刑，而販賣第二級毒品罪之最高法定本刑無期徒刑部分，依
    修正前刑法第64條第1 項、第65條第1 項之規定，均不得加
    重）。被告乙○○、甲○○先後販賣第一、二級毒品之販售
    所得總計49,750元，而被告丙○○則無證據證明其有販賣所
    得，渠等販賣之海洛因、甲基安非他命包數雖較多，但每包
    之淨重量輕微，且純度不足，有前述法務部調查局95年8 月
    24日調科壹字第120018 388號鑑定通知書及憲兵司令部刑事
    鑑識中心95年12月4 日（95）安鑑字第02077 號鑑驗通知書
    各1 紙附卷（見95年度偵字第16241 號卷第44頁卷、本院審
    理卷第118 頁卷）可參，實際販售出之毒品數量，較諸販毒
    集團尚屬零星小額，被告乙○○、甲○○販售數量及販賣所
    得金額尚非鉅額，且被告乙○○、甲○○、丙○○僅係單純
    販賣交易毒品，並無施用強暴、脅迫之不法手段，更無向購
    買毒品之人積極催討交易款項，被告三人所犯之販賣第一級
    毒品罪，其最輕法定本刑為無期徒刑，及販賣第二級毒品罪
    ，其最輕法定本刑為7 年以上有期徒刑，本院認為法重情輕
    ，縱使量處法定最低刑度之無期徒刑及有期徒刑7 年，仍嫌
    過重，爰依刑法第59條之規定，均予以酌減（按刑法第59條
    關於刑之酌減之規定，亦於94年2 月2 日修正公布，於95年
    7 月1 日日生效施行，惟因該條規定，為法院就刑之酌減審
    認標準見解之明文化，非屬法律之變更，自無刑法第2 條第
    1 項新舊法比較適用之問題，此有最高法院95年5 月23日刑
    事庭第8 次會議決議可資參照），被告乙○○部分並依法先
    加後減之。審酌被告甲○○未有不法前科紀錄，被告丙○○
    曾犯施用毒品案件，被告乙○○有前揭不良前科，分別有臺
    灣高等法院被告前案紀錄表在卷為憑，被告甲○○素行尚佳
    ，被告乙○○、丙○○素行不佳，仍不知悔改向上，被告三
    人竟販賣第一、二級毒品，藉以牟利，獲取利益，致使一般
    吸用毒品者，沈迷於毒癮品而無法自拔，直接戕害國民身心
    健康，間接危害社會治安，敗壞社會善良風氣，進而導致施
    用毒品之人為購買毒品施用而觸犯刑典之情事發生，其實際
    之危害程度頗為深遠，然因被告實際販賣之時間非長，販售
    數量尚少，獲取之利益亦非鉅額，被告乙○○坦承犯行，而
    被告丙○○、甲○○否認犯行態度不佳等一切情狀，分別量
    處如主文所示之刑，並依修正前刑法第51條第5 款之規定，
    合併定其應執行刑。（按刑法第57條關於科刑審酌之規定，
    亦於94年2 月2 日修正公布，於95年7 月1 日生效施行，惟
    因該條規定，為法院就刑之裁量審認標準見解之明文化，非
    屬法律之變更，自無刑法第2 條第1 項新舊法比較適用之問
    題，此有最高法院95年5 月23日刑事庭第8 次會議決議可資
    參照。）
二、沒收從刑部分：
  (一)按毒品危害防制條例第19條第1 項規定，犯該條例第四條至
    第九條、第十二條、第十三條或第十四條第一項、第二項之
    罪者，其供犯罪所用或因犯罪所得之財物，均沒收之，如全
    部或一部不能沒收時，追徵其價額或以其財產抵償之。本規
    定所稱「追徵其價額」者，必限於所沒收之物為金錢以外之
    其他財物而無法沒收時，始應追徵其價額，使其繳納與原物
    相當之價額。如所得財物為金錢而無法沒收時，應以其財產
    抵償之，而不發生追徵價額之問題（最高法院93年台上第27
    43號裁判參照）。本件被告乙○○、甲○○因販賣海洛因、
    甲基安非他命予被告丙○○，及販賣甲基安非他命所得之現
    金，共計49,750元，除扣案之4,000 元，其餘45,750元未經
    扣案，然既為被告乙○○、甲○○犯罪所得之財物，仍應依
    毒品危害防制條例第19條第1 項之規定併予諭知沒收，其中
    45,750元如全部或一部不能沒收時，以其財產抵償之。扣案
    如附表二編號5 所示之現金59,200元，係被告乙○○所有，
    並供其預備販賣毒品所使用之款項，業據其供明在卷，應依
    刑法第38條第1 項第2 款之規定宣告沒收之。
  (二)按毒品危害防制條例第18條第1 項規定，得諭知沒收並銷燬
    之者，以查獲之毒品及專供製造或施用毒品之器具為限，並
    不及於毒品之外包裝。而毒品外包裝既係用於包裹毒品，防
    其裸露、潮濕，便於攜帶販賣，亦係供販賣毒品所用之物，
    應依毒品危害防制條例第19條第1 項之規定宣告沒收之，方
    屬適法（最高法院92年度台上字第1288號、93年度台上字第
    1733判決可資參照）。扣案如附表一所示之物品，經檢驗結
    果確實含有海洛因、甲基安非他命成份，業詳如前述，均應
    依毒品危害防制條例第18條第1 項前段規定，諭知沒收銷燬
    之（而夾鏈袋依科學之方法衡情自可與毒品剝離，有最高法
    院93年度台上字第4034號判決足資參照）。至於送驗已耗損
    之毒品，已不復存在，自無毋庸宣告沒收，併此敘明。另扣
    案如附表一所示用以包裝之夾鏈袋，係分別包裝海洛因、甲
    基安非他命所用之物，已如前述，應依毒品危害防制條例第
    19條第1 項規定，宣告沒收。
  (三)又按毒品危害防制條例第19條第1 項規定，犯販賣毒品罪者
    ，其供犯罪所用或因犯罪所得之財物，均沒收之。但此並無
    「不問屬於犯人與否沒收之」之特別規定，自應仍有刑法第
    38條條第1 項第3 款、第3 項前段之適用，即以屬於犯人所
    有者為限，始得沒收之（最高法院94年度台上字第4265號判
    決可資參照）。本件自被告乙○○前揭居處所扣得如附表三
    編號3 至編號10所示之物及如附表四所示之物，分別屬於黃
    松霖、陳維真所有，業據證人陳維真、被告乙○○分別於警
    詢、偵查中及本院審理證述屬實及供明在卷，且無證據證明
    黃松霖、陳維真參與販賣毒品之犯行，檢察官聲請本院宣告
    沒收，自有未洽，本院依法自不得沒收，併此敘明。至於扣
    案如附表三編號2 所示之物，係謝婉伶向被告乙○○、甲○○聯絡購買毒品所施用之手機，業證人謝婉伶陳明在卷，並
    非被告三人犯罪所用，依法不得沒收。
  (四)至於扣案如附表三編號1 、編號11所示之物，雖分別係被告
    甲○○、丙○○所有，但並無任何證據證明係供本案犯罪所
    用之物，本院依法自無從諭知沒收，附此敘明。
三、公訴意旨另以：被告乙○○、甲○○共同多次將上揭海洛因
    、甲基安非他命毒品交予被告丙○○，由被告丙○○在前揭
    遊藝內，以每包1,000 之代價，售予不特定人，總計至95年
    7 月20日凌晨2 時40分許止，被告丙○○已為乙○○販售毒
    品69包，得款69,000元，得利24,150元，因認被告丙○○與
    被告乙○○、甲○○共同涉有販賣第一、二級毒品罪云云。
    惟按犯罪事實應依證據認定之，無證據不得認定犯罪事實；
    不能證明被告犯罪者，應諭知無罪之判決；刑事訴訟法第15
    4 條第2 項、第301 條第1 項分別定有明文。又認定不利於
    被告之事實，須依積極證據，苟積極證據不足為不利於被告
    事實之認定時，即應為有利於被告之認定，更不必有何有利
    之證據，有最高法院30年上字第816 號判例可資參照。惟查
    ，依被告乙○○前揭警詢所證述內容，足證被告丙○○確係
    向被告乙○○販入海洛因、甲基安非他命係為了轉售圖利，
    並無積極證據證明被告丙○○與被告乙○○、甲○○有何共
    同販售海洛因、甲基安非他命之犯行，已詳如前述。且從上
    述監聽內容顯示被告乙○○與被告丙○○對話中，係談論使
    用者對之評價為何？庫存數量為何？是否需要販入毒品補充
    貨源？海洛因尚餘幾包？因有人需要甲基安非他命，被告丙○○遂向被告乙○○要求補貨，被告丙○○詢問被告乙○○
    ，甲○○何時將毒品送到？何處係交貨地點？積欠多少貨款
    未給付予被告乙○○？雙方確認被告甲○○送達之毒品各為
    幾包等細節以觀，亦可證被告丙○○確係向被告乙○○販入
    毒品轉售，而非與被告乙○○、甲○○共同販售予他人甚明
    。再者依上述監聽內容亦法證明被告乙○○通知或要求任何
    人向被告丙○○購買之紀錄，亦無證人或其他證據足以證明
    被告丙○○、乙○○、甲○○有何共同販賣海洛因、甲基安
    非他命予不特定人之實事。是以，公訴人所提出之證據或所
    指出之證明方法，尚不足為被告丙○○共同與被告乙○○、
    甲○○有實際轉賣毒品予第三人之積極證明，此部分依法原
    亦應諭知無罪之判決，惟此部分與被告丙○○前開所犯販賣
    第一、二級毒品罪部分，有實質上一罪關係，爰不另為無罪
    之諭知，併此敘明。
據上論斷，應依刑事訴訟法第299 條第1 項前段，毒品危害防制
條例第4 條第1 項、第2 項、第18條第1 項、第19條第1 項，刑
法第11條、第2 條第1 項前段、第28條、第55條、第38條第1 項
第2 款、第59條，修正前刑法第47條、第51條第5 款，判決如主
文。
中　　華　　民　　國　　96　　年　　1 　　月　　24　　日
                  刑事第三庭    審判長法  官  唐光義
                                      法  官  郭妙俐
                                      法  官  楊萬益
上正本證明與原本無異。
如不服本判決，應於送達後十日內向本院提出上訴狀（須附繕本
），上訴於臺灣高等法院臺中分院。
                                      書記官  李國敬
中　　華　　民　　國　　96　　年　　1 　　月　　24　　日
附錄論罪科刑法條：
毒品危害防制條例第四條：
製造、運輸、販賣第一級毒品者，處死刑或無期徒刑；處無期徒
刑者，得併科新臺幣一千萬元以下罰金。
製造、運輸、販賣第二級毒品者，處無期徒刑或七年以上有期徒
刑，得併科新臺幣七百萬元以下罰金。
製造、運輸、販賣第三級毒品者，處五年以上有期徒刑，得併科
新臺幣五百萬元以下罰金。
製造、運輸、販賣第四級毒品者，處三年以上十年以下有期徒刑
，得併科新臺幣三百萬元以下罰金。
製造、運輸、販賣專供製造或施用毒品之器具者，處一年以上七
年以下有期徒刑，得併科新臺幣一百萬元以下罰金。
前五項之未遂犯罰之。
 附表一  應沒收銷燬之物
┌──┬──────┬─────┬───────────────────┐
│編號│  品    名  │數量及單位│          備               註         │
├──┼──────┼─────┼───────────────────┤
│ 1  │甲基安非他命│1 包      │毛重1.33克（經鑑驗結果，含第二級毒品甲│
│    │            │          │基安非他命成分，淨重0.8760克，取樣0.04│
│    │            │          │81克〈已鑑析用罄〉，餘淨重0.8279克）  │
├──┼──────┼─────┼───────────────────┤
│ 2  │海洛因      │16包      │經鑑驗結果，均含第一級毒品海洛因成分，│
│    │            │          │合計淨重1.90公克，空包裝總重3.43公克，│
│    │            │          │純度11.47%，純質淨重0.22公克          │
├──┼──────┼─────┼───────────────────┤
│ 3  │甲基安非他命│20包      │合計毛重4.79克（經鑑驗結果，均含第二級│
│    │            │          │毒品甲基安非他命成分，淨重2.0525克，取│
│    │            │          │樣0.0420克〈已鑑析用罄〉，餘淨重2.0105│
│    │            │          │克）                                  │
└──┴──────┴─────┴───────────────────┘
 附表二  應沒收之物
┌──┬────────────────┬───────┬─────┐
│編號│      品                名      │數 量 及 單 位│  備  註  │
├──┼────────────────┼───────┼─────┤
│ 1  │現金                            │新臺幣4,000 元│乙○○、林│
│    │                                │              │文森共同販│
│    │                                │              │賣毒品所得│
├──┼────────────────┼───────┼─────┤
│ 2  │行動電話（含0000000000號SIM 卡）│1 支          │甲○○所有│
│    │                                │              │且供販賣毒│
│    │                                │              │品使用    │
├──┼────────────────┼───────┼─────┤
│ 3  │行動電話（含0000000000號SIM 卡）│1 支          │乙○○所有│
│    │                                │              │且供販賣毒│
│    │                                │              │品使用    │
├──┼────────────────┼───────┼─────┤
│ 4  │行動電話（含0000000000號SIM 卡）│1 支          │同上      │
├──┼────────────────┼───────┼─────┤
│ 5  │現金                            │新臺幣59,200元│乙○○所有│
│    │                                │              │且供預備販│
│    │                                │              │賣毒品使用│
└──┴────────────────┴───────┴─────┘
 附表三  不予宣告沒收
┌──┬────────────────┬────────┬─────┐
│編號│      品                名      │ 數 量 及 單 位 │  備  註  │
├──┼────────────────┼────────┼─────┤
│ 1  │行動電話（含0000000000號SIM 卡）│1 支            │甲○○所有│
├──┼────────────────┼────────┼─────┤
│ 2  │行動電話（含0000000000號SIM 卡）│1 支            │謝婉伶所有│
├──┼────────────────┼────────┼─────┤
│ 3  │筆記本                          │1 本            │黃松霖所有│
├──┼────────────────┼────────┼─────┤
│ 4  │房屋租賃契約                    │1 本            │陳維貞所有│
├──┼────────────────┼────────┼─────┤
│ 5  │研磨機                          │1 台            │黃松霖所有│
├──┼────────────────┼────────┼─────┤
│ 6  │工作夾                          │1 台            │黃松霖所有│
├──┼────────────────┼────────┼─────┤
│ 7  │金屬模具組                      │2 個            │黃松霖所有│
├──┼────────────────┼────────┼─────┤
│ 8  │氣體壓縮機                      │1 台            │黃松霖所有│
├──┼────────────────┼────────┼─────┤
│ 9  │包裝袋                          │1 包            │黃松霖所有│
├──┼────────────────┼────────┼─────┤
│ 10 │電子秤                          │1 台            │黃松霖所有│
├──┼────────────────┼────────┼─────┤
│ 11 │行動電話（含0000000000號SIM 卡) │1 支            │丙○○所有│
└──┴────────────────┴────────┴─────┘
 附表四  陳維貞所有之物
┌──┬────────────────┬─────┬──────┐
│編號│      品                名      │數量及單位│   備  註   │
├──┼────────────────┼─────┼──────┤
│ 1  │海洛因                          │1 包      │毛重0.7 公克│
├──┼────────────────┼─────┼──────┤
│ 2  │安非他命                        │1 包      │毛重2.8 公克│
├──┼────────────────┼─────┼──────┤
│ 3  │筆記本                          │2 本      │            │
├──┼────────────────┼─────┼──────┤
│ 4  │行動電話（含0000000000號SIM 卡）│1 支      │            │
├──┼────────────────┼─────┼──────┤
│ 5  │行動電話（含0000000000號SIM 卡）│1 支      │            │
├──┼────────────────┼─────┼──────┤
│ 6  │研磨機                          │1 台      │            │
└──┴────────────────┴─────┴──────┘
